【裁判字號】    98,訴,315
【裁判日期】    980527
【裁判案由】    違反毒品危害防制條例
【裁判全文】
臺灣嘉義地方法院刑事判決               98年度訴字第315號
公  訴  人  臺灣嘉義地方法院檢察署檢察官
被      告  甲○○
上列被告因違反毒品危害防制條例案件，經檢察官提起公訴（98
年度毒偵字第56號），因被告於本院準備程序中就被訴事實為有
罪之陳述，經本院合議庭裁定由受命法官獨任以簡式審判程序審
理判決如下：
    主  文
甲○○施用第一級毒品，累犯，處有期徒刑柒月。
    事  實
一、甲○○前於民國95年間因施用第一級毒品案件，經本院95年
    度訴字第460號判決判處有期徒刑7月確定，於96年4月9日入
    監執行，甫於96年8月23日執行完畢，嗣於五年內，明知海
    洛因為毒品危害防制條例列管之第1級毒品，不得施用，竟
    仍基於施用第1級毒品海洛因之犯意，於97年10月5日下午某
    時許，在嘉義市東區盧厝里盧厝5鄰19號住所，以注射之方
    式，施用第1級毒品海洛因1次。嗣於同月7日9時50分許，為
    警採尿送驗後，其尿液檢驗結果呈嗎啡陽性反應。
二、案經嘉義縣警察局移送臺灣嘉義地方法院檢察署檢察官偵查
    起訴。
    理  由
一、本件被告所涉犯者為毒品危害防制條例第10條第1項之罪，
    非死刑、無期徒刑、最輕本刑為3年以上有期徒刑之罪或高
    等法院管轄第一審案件。本院行準備程序時，被告就被訴事
    實為有罪之陳述，經告知簡式審判程序之旨，並聽取檢察官
    及被告之意見後，本院爰依刑事訴訟法第273條之1第1項裁
    定由受命法官獨任進行簡式審判程序。故本件簡式審判程序
    之證據調查，依刑事訴訟法第273條之2之規定，不受同法第
    159條第1項、第161條之2、第161條之3、第163條之1及第
    164條至第170條規定之限制，合先敘明。
二、上開犯罪事實，業據被告偵、審時坦承不諱，且有嘉義縣警
    察局採集尿夜姓名對照表、詮昕科技股份有限公司97年11月
    20日濫用藥物檢驗報告（報告編號：7B110004）在卷可稽，
    均足資擔保被告所為之上開任意性自白確與事實相符，應堪
    採信。
三、又被告前於95年間因施用第一級毒品案件，經本院95年度訴
    字第460號判決判處有期徒刑7月確定，有台灣高等法院被告
    前案紀錄表可按，其於5年內再犯本件施用毒品犯行，依毒
    品危害防制條例第23條第2項規定，應依法逕行追訴處罰。
四、查海洛因為毒品危害防制條例第2條第2項第1款所定之第一
    級毒品，故核被告所為，係犯毒品危害防制條例第10條第1
    項之施用第一級毒品罪。被告持有海洛因以施用，其持有之
    低度行為，應為該施用之高度行為所吸收，不另論罪。又被
    告於95年間因施用第一級毒品案件，經本院95年度訴字第
    460號判決判處有期徒刑7月確定，於96年4月9日入監執行，
    甫於96年8月23日執行完畢一情，有台灣高等法院被告前案
    紀錄表可按，其於受徒刑之執行完畢後，5年以內故意再犯
    本件有期徒刑以上之罪，為累犯，應依刑法第47條第1項規
    定加重其刑。審酌被告曾因施用毒品經強制戒治、判處徒刑
    執行完畢，猶未知警惕而再犯本案，足見其未徹底戒除施用
    毒品之惡習，惟念及施用毒品本質上係戕害自身健康之行為
    ，尚未嚴重破壞社會秩序或侵害他人權益，且被告坦承犯行
    、犯後態度尚佳暨其犯罪之動機、目的、手段、高中肄業之
    智識程度、之前做房地產、月薪約4、5萬、目前剛考上保險
    經紀人執照改作保險、已婚、有2個小孩、一個3歲、一個4
    歲、現在除有在喝美沙酮外也有在做心理治療之生活狀況等
    一切情狀，量處如主文所示之刑。另檢察官起訴意雖認被告
    到案後主動供出毒品來源，而請求依法減輕其刑云云，惟按
    毒品危害防制條例第17條所稱「供出毒品來源，因而破獲者
    」，係指被告供出毒品來源之有關資料，諸如前手之姓名、
    年籍、住居所、或其他足資辨別之特徵等，使調查或偵查犯
    罪之公務員因而對之發動調查或偵查並破獲者而言。申言之
    ，被告之「供出毒品來源」，與調查或偵查犯罪之公務員對
    之發動調查或偵查並進而破獲之間，論理上須具有先後且相
    當的因果關係，非謂被告一有「自白」、「指認」毒品來源
    之人，而破獲在後，即得依上開規定予以減刑（最高法院97
    年台上第1745號判決參照），本件被告僅供稱其向一名綽號
    叫「阿成」之人購買毒品，及提供所使用之行動電話號碼，
    然而並未提供該前手之姓名、年籍、住居所、或其他足資辨
    別之特徵等，本難據以特定其前手為何人，況查，亦無任何
    證據資料足徵警方有因而破獲何人販毒之情事，被告亦自陳
    從未到案指認任何犯罪嫌疑人，故難認本件被告符合毒品危
    害防制條例第17條減輕其刑之要件，併此敘明。
據上論斷，應依刑事訴訟法第273條之1第1項、第299條第1項前
段，毒品危害防制條例第10條第1項，刑法第11條前段、第47條
第1項，判決如主文。
本案經檢察官古富祺到庭執行職務。
中    華    民    國    98    年    5     月    27    日
                  刑事第一庭    法  官  黃明展
以上正本證明與原本無異。
如不服本判決應於收受判決後10日內向本院提出上訴書狀，並應
敘述具體理由；其未敘述上訴理由者，應於上訴期間屆滿後20日
內向本院補提理由書（均須按他造當事人之人數附繕本）「切勿
逕送上級法院」。
中    華    民    國    98    年    5     月    27    日
                                書記官  張菀純
附錄本案論罪科刑法條全文：
毒品危害防制條例第10條
施用第一級毒品者，處 6 月以上 5 年以下有期徒刑。
施用第二級毒品者，處 3 年以下有期徒刑。


司法院資訊處製作；財團法人民間司法改革基金會備份。
